【裁判字號】    91,易,4295
【裁判日期】    920402
【裁判案由】    傷害
【裁判全文】
臺灣高雄地方法院刑事判決                        九十一年度易字第四二九五號
    公  訴  人  臺灣高雄地方法院檢察署檢察官
    被      告  甲○
右列被告因傷害案件，經檢察官提起公訴（九十一年度調偵字第六七號），本院判決
如左︰
    主  文
甲○共同連續傷害人之身體，處有期徒刑伍月，如易科罰金，以佰元折算壹日。
    事  實
一、甲○於民國九十年八月二十四日晚上九時許，在高雄縣鳳山市○○路二四六號乙
    ○○經營之「進華海產店」內與友人朱宗德及綽號「忠仔」之不詳姓名成年男子
    飲酒。甲○因細故與乙○○發生爭執，竟基於傷害之概括犯意，並與綽號「忠仔
    」之男子共同基於傷害人身體之犯意聯絡，先由甲○以手掌摑打乙○○臉部，丙
    ○○見狀上前勸阻，雙方一言不合，甲○再徒手，而綽號「忠仔」之男子則先持
    酒瓶，分別毆打丙○○及乙○○，嗣丙○○欲騎機車離開時，綽號「忠仔」之男
    子手持磚塊，擲向丙○○，乙○○因而受有右手腕挫傷一×一公分、右肘挫擦傷
    二×０‧五公分、二‧五×一公分、右膝挫擦傷二‧二×一‧八公分、四‧五×
    三‧五公分、右肋挫傷疼痛、二顆牙齒挫傷斷裂、右嘴瘀傷二×一公分等傷害
    ；丙○○則受有頭部外傷併顱內出血等傷害。
二、案經乙○○、丙○○分別訴由高雄縣警察局鳳山分局報請臺灣高雄地方法院檢察
    署檢察官偵查起訴。
    理  由
一、訊之被告甲○矢口否認有何傷害犯行，辯稱：伊去進華海產店消費，只是唱歌大
    聲一點，告訴人丙○○質問伊，並以酒瓶打伊等語。經查，被告甲○右揭以手掌
    摑告訴人乙○○，及徒手毆打丙○○之犯罪事實，業據乙○○、丙○○分別於警
    訊及偵訊中指訴甚詳，另被告甲○先以手掌摑打乙○○臉部及與「忠仔」男子攻
    擊被告丙○○等情，亦經「進華海產店」附設卡拉ＯＫ負責人甘錦秀足分別於警
    訊及偵訊中證述明確（九十年八月二十四日警訊筆錄、偵字第一九三二號卷第二
    十八頁反面、調偵字第六七號卷第三十四頁），乙○○、丙○○分別受有前開傷
    害，亦有長庚紀念醫院、惠德醫院診斷證明書各一紙附卷可稽，而乙○○、丙○
    ○所受傷害與其等二人指訴被告甲○與綽號「忠仔」毆打之情節亦相符合，被告
    甲○所辯與前揭事證不符，顯係事後卸責之詞，不足採信，本件事證明確，被告
    甲○之犯行堪以認定。
二、核被告甲○所為，係犯刑法第二百七十七條第一項之傷害罪。被告甲○與綽號「
    忠仔」之成年男子間就上開傷害犯行，有犯意聯絡及行為分擔，均為共同正犯。
    被告甲○先後二次犯行，時間緊接，所犯罪名相同，顯係出於概括之犯意為之，
    為連續犯，爰依刑法第五十六條之規定以一罪論，並加重其刑。審酌被告甲○與
    綽號「忠仔」共同傷害告訴人乙○○、丙○○，造成其二人之傷害勢非輕，犯罪
    後未能坦承犯行，亦未與告訴人達成民事和解等一切情狀，量處如主文所示之刑
    ，並諭知易科罰金之折算標準。
據上論斷，應依刑事訴訟法第二百九十九條第一項前段，刑法第二十八條、第五十六
條、第二百七十七條第一項、第四十一條第一項前段，罰金罰鍰提高標準條例第一條
前段、第二條，判決如主文。
本案經檢察官劉河山到庭執行職務。
中      華      民      國      九十二      年      四      月    二    日
                                    臺灣高雄地方法院刑事庭
                                        法  官    涂裕洪
右正本證明與原本無異。
如不服本判決，應於判決送達後十日內，向本院提出上訴狀。
                                        書記官    賴佳慧
中    華    民    國      九十二     年      四     月      三      日
附錄本判決論罪之法條全文
刑法第二百七十七條條第一項
  傷害人之身體或健康者，處三年以下有期徒刑、拘役或一千元以罰金。


司法院資訊處製作；財團法人民間司法改革基金會備份。
